臺灣高等法院臺南分院民事判決　96年度上易字第8號
上　訴　人　甲○○
訴訟代理人　郁旭華　律師
　　　　　　王燕玲　律師
被　上訴人　復華商業銀行股份有限公司
　　　　　　　　　　3、7樓
法定代理人　乙○○
訴訟代理人　吳信賢　律師
複　代理人　許世　律師
上列當事人間請求侵權行為損害賠償事件，上訴人對於中華民國
95年10月31日臺灣臺南地方法院第一審判決（95年度訴字第 530
號）提起上訴，及為訴之追加，本院於96年4 月24日言詞辯論終
結，判決如下:
    主  文
上訴及追加之訴均駁回。
第二審訴訟費用由上訴人負擔。
    事  實
甲、上訴人方面：
一、聲明：求為判決：（一）原判決關於駁回上訴人下列第2 項
　　之訴部分，及該部分假執行之聲請，暨訴訟費用之裁判均廢
    棄。（二）被上訴人應給付上訴人新臺幣（下同）1,258,00
    0 元，及自起訴狀繕本送達之翌日起至清償日止，按週年利
    率5％ 計算之利息。（三）第一、二審訴訟費用均由被上訴
    人負擔。（四）上訴人願供擔保請准宣告假執行。
二、陳述：除與原判決記載之事實相同者予以引用外，並補稱：
（一）臺南市第六信用合作社（下稱六信合作社）於取得執行名
      義後之民國（下同）93年3 月18日，與上訴人就債務清償
      方式達成和解，由六信合作社出具同意書，同意上訴人以
      分期清償方式清償，約定「一、債務人每月還款 1萬元，
      還款期間抵押物如有第三人承買，賣出所得價金均清償本
      社借款，本社同意塗銷抵押權設定登記。．．五、自立書
      日起，本社即塗銷擔保物查封登記，債務人應即積極銷售
      擔保物。」上訴人自93年3月起至95年3月止，均按月還款
      1 萬元，並無違約情事，依上開同意書約定事項意旨所示
      立約當事人之真意，應足認六信合作社於上訴人依約履行
      繳款債務時，不得再據原審90年度促字第25519 號確定支
      付命令，聲請強制執行拍賣系爭房地，詎六信合作社竟仍
      持上揭確定支付命令拍賣系爭房地，使上訴人喪失系爭房
      地之不動產所有權而受有損害。又六信合作社本應知悉其
      對上訴人之借款債權，因上揭同意書之書立而受有相當之
      限制，即不得要求上訴人期前清償，及不得於上訴人無違
      約情形下實行抵押權，若認上訴人未依約積極銷售擔保物
      ，使六信合作社債權無法獲償，亦得催促或限期命上訴人
      處分系爭房地，然六信合作社捨此不為，竟仍持上揭執行
      名義聲請強制執行拍賣系爭房地，致系爭房地於94年9月6
      日第3次拍賣時以692,000元拍定，難謂六信合作社無利用
      法定程序，故意或過失侵害上訴人所有權之情事，亦不得
      認六信合作社有阻卻侵害抵押物所有權之違法事由存在，
      應認其有不法侵害上訴人之權利。
（二）系爭同意書雖未載明六信合作社不得於上訴人未違約情事
      下，強制執行拍賣系爭房地，惟系爭同意書立於系爭房地
      遭拍賣之際，嗣六信合作社確已塗銷擔保物查封登記，足
      認該同意書具有和解之性質，且有上訴人無期前清償義務
      之意涵，即上訴人如依約清償，六信合作社不得再對系爭
      房地為強制執行，六信合作社竟無故違反上揭同意書之合
      意，未依債務本旨履行，將系爭房地逕行拍賣，致上訴人
      名譽受有損害，為無法補正之瑕疵，應屬不完全給付，上
      訴人亦得依民法第227條第1項，適用民法第226條第1項，
      請求被上訴人賠償因其債務不履行使上訴人所受之損害。
（三）按所謂呆帳係指無從或難以回收之債權，而逾期未還則指
      債務人逾清償期而未清償，上訴人依雙方達成分期攤還之
      和解契約，按月清償，並無任何遲延給付或不為給付之逾
      期未還情事，系爭債權自非呆帳，六信合作社自93年3 月
      起至96年1 月止，將上訴人開元分行之帳戶，通報財團法
      人金融聯合徵信中心，掛列呆帳及逾期未還金額，造成上
      訴人授信不良之紀錄，致上訴人受有名譽、信用貶損及負
      面評價之損害。
（四）又六信合作社上揭故意或過失造成上訴人財產、人格權受
      損害之侵權行為，亦同時構成債務不履行，依民法第 184
      條第1項、第227條第1項、第226條第1 項規定，應負損害
      賠償責任。而上訴人所受損害計有：上訴人因拍定而喪失
      系爭房地所有權，已無從回復，被上訴人應以金錢賠償系
      爭房地之價值，系爭房地拍賣時鑑定價格為1,081.250 元
      ，上訴人主張系爭房地有90萬元之市價，扣除系爭房地於
      94年9月6日以692,000 元之價格拍定，六信合作社因而受
      償使上訴人債務減少該金額，上訴人財產之損失為房價20
      8,000元，及租金損失5萬元。又第三人彰化商業銀行永康
      分行承租之房屋，原係上訴人受託管理之信託財產，上訴
      人經營信託租賃業，受託管理之信託財產有10餘筆，因被
      上訴人在上訴人毫無違約之情形下，違反上揭同意書之約
      定及誠信原則，明知債權已非執行名義所示，仍以本金1,
      479,000 元，加計自89年10月29日起之利息，及自89年11
      月30日起之違約金之不實債權額，向原審聲請核發執行命
      令，扣押上訴人對於第三人彰化商業銀行永康分行之租金
      債權，此乃因被上訴人故意或過失不法侵害上訴人之權利
      ，致生嚴重損害於經營信託租賃業之上訴人名譽及信用，
      上訴人亦分別受有名譽及信用之損害各50萬元。
三、證據：除引用原審之立證方法外，並補提出華聯機械興業有
    限公司設立登記表影本3紙、透明房訊網路查詢資料影本2紙
    、考選部書函影本1 紙，及聲請向財團法人金融聯合徵信中
    心調取上訴人自93年1月1日迄今之信用資料為證。
乙、被上訴人方面：
一、聲明：求為判決：（一）上訴駁回。（二）第二審訴訟費用
    由上訴人負擔。
二、陳述：除與原判決記載之事實相同者予以引用外，並補稱：
（一）上訴人確有積欠六信合作社抵押債權未償，該社依法律規
      定聲請強制執行拍賣抵押物，為債權人依循法律規定之方
      式尋求受償，並非違反公共利益或以損害上訴人為目的，
      且非背於善良風俗之方法，更無違反保護他人法律之情形
      ，無任何不法侵害上訴人權利之行為。
（二）系爭同意書雖同意上訴人分期清償，惟抵押債權並不因六
　　　信合作社同意上訴人分期清償而消滅，且基於該同意書規
  　　定，上訴人仍負有積極出售擔保物，以一次清償之義務，
    　上訴人主張其受有房屋租金之損害每月5 千元云云，亦可
      證明上訴人並無如同意書約定之積極銷售擔保物之事實，
      本件經由抵押物之拍賣程序而使債權獲部分清償，並不違
      反雙方約定；另於法院之拍賣程序，歷經3 次拍賣程序，
      上訴人皆未提出異議，迄第3 次始拍定，是六信合作社基
      於抵押債權聲請強制執行拍賣系爭房地，並無故意或過失
      侵害上訴人權利，亦非不法行為，與侵權行為之構成要件
      不同，且亦無違背債之本旨，而負有債務不履行之損害賠
      償責任。
（三）六信合作社拍賣系爭房地，法院有委託公正單位鑑定合理
      價格，通知債權債務人對底價表示意見，及公開競價標售
      之市場決定價格等機制，上訴人援引證人黃進忠之證言，
      主張證人黃進忠與上訴人就系爭房地有以90萬元合意購買
      ，該證言不能證明系爭房地有其主張之價值，上訴人主張
      被上訴人之拍賣行為，致其受有房屋價值減損之損失，為
      無理由。
（四）被上訴人於95年2 月間聲請強制執行上訴人對第三人彰化
      商業銀行之租金債權時，上訴人尚積欠被上訴人1,295,78
      5 元未償，雖被上訴人於聲請時有誤繕執行金額之情事，
      然經發現誤繕後已先行撤回，未為執行之程序，上訴人積
      欠債務乃不爭之事實，被上訴人就此債權予以強制執行，
      本屬被上訴人權利行使之行為，難謂被上訴人有何不法之
      侵害行為，被上訴人既無侵害之行為，則上訴人主張其名
      譽、信用受有損害云云，即非可採，且上訴人亦未證明其
      名譽、信用有何受損之情事及損害若干。
（五）六信合作社於94年5 月17日聲請強制執行，法院執行人員
      於同年6 月10日至拍賣標的物實施查封時，系爭房屋為空
      屋，此有原審調閱強制執行卷之查封筆錄可證，故系爭房
      屋無上訴人主張出租之事實，上訴人主張其受有5 萬元租
      金損失，自無理由。
（六）六信合作社係依上訴人分期清償情形之信用資料，登錄於
      財團法人金融聯合徵信中心，上訴人積欠六信合作社債務
      係事實，難有損害上訴人，且金融聯合徵信中心雖有上訴
      人債務未清償之紀錄，然上訴人仍於93年11 月及94年5月
      向金融機構啟用萬事達白金卡，顯見被上訴人核實登錄上
      訴人之信用狀態，並無不法損害其信用或名譽。
三、證據：引用原審之立證方法。
    理  由
一、按被上訴人依銀行法第58條第1 項及金融機構合併法第18條
    規定，於94年12月23日受讓六信合作社全部營業，並概括承
    受其資產與負債，既有行政院金融監督管理委員會94年12月
    1日金管銀(六)字第09460011110號函，附於原審95年度執字第
    5931號案卷足稽，依法自應概括承受起訴狀事實及理由所述
    六信合作社侵權行為損害賠償之義務。次按在第二審為訴之
    變更或追加，非經他造同意不得為之，但有民事訴訟法第25
    5條第1項第2、3款，所規定於請求之基礎事實同一者，或擴
    張或減縮應受判決事項之聲明者，不在此限；民事訴訟法第
    446條第1項、第255條第1項第2、3款分別定有明文。本件上
    訴人於原審起訴時係請求判命：（一）被上訴人應給付上訴
    人2,258,000 元，及自起訴狀繕本送達翌日起至清償日止按
    年息 5％計算之利息。（二）被上訴人應將道歉啟事刊登於
    中華日報、自由時報、中國時報 1天。嗣上訴人不服原審判
    決向本院提起上訴後，僅請求判命：（一）被上訴人應給付
    上訴人 1,258,000元，及自起訴狀繕本送達翌日起至清償日
    止，按年息 5％計算之利息。核係屬減縮應受判決事項之聲
    明，應予准許。又上訴人於本審追加依債務不履行之法律關
    係，請求判命如訴之聲明，因請求之基礎事實同一，且係屬
    補充法律上之陳述，亦為法之所許，均合先敘明。
二、上訴人起訴主張：上訴人前向六信合作社借款147萬9千元，
    並以上訴人所有坐落臺南市○區○○段981 地號土地、及其
    上建號64號建物，設定最高限額抵押權180 萬元予六信合作
    社，嗣上訴人因故未還，經原審以 92年度執字第30317號強
    制執行事件拍賣系爭房地，無人應買，而於 93年3月18日，
    由上訴人與六信合作社協商簽立同意書，六信合作社同意上
    訴人分期清償，上訴人依該同意書約定按月還款 1萬元，並
    積極銷售系爭房地，惟無法賣出，嗣於 93年7月先將系爭房
    地出租予林麗卿，設立華聯機械興業有限公司，約定每月租
    金5千元租期2年，繼於93年底第三人黃進忠口頭表示願以90
    萬元購買系爭房地，然因六信合作社稱須清償全部債務，而
    不同意塗銷抵押權，致未能出售系爭房地。因上訴人與六信
    合作社簽立同意書後，自93年3月起至95年3月止均依約按月
    還款1萬元，共計償還25 萬元，並無違約情事，乃六信合作
    社竟違反該同意書之約定，並違反誠信原則，再次向原審聲
    請執行拍賣系爭房地，於 94年9月6日以69萬2千元拍定，六
    信合作社之該聲請強制執行行為，係屬因故意或過失不法侵
    害上訴人之權利，應依民法第184條第1項侵權行為之規定，
    賠償上訴人喪失所有權所受價錢差額損失20萬8千元（900,0
    00－692,000＝208,000）、租金損失 5萬元，及嚴重損害上
    訴人之名譽及信用等之損害，應賠償上訴人名譽之損害 100
    萬元，賠償信用之損害 100萬元，並將道歉啟事刊登於報紙
    ，以回復名譽等語。嗣上訴人上訴本院將聲明減縮為被上訴
    人應給付上訴人 1,258,000元，及自起訴狀繕本送達之翌日
    起至清償日止，按週年利率 5％計算之利息，並追加依債務
    不履行之法律關係，請求判命如上訴之聲明等語。
三、被上訴人則以：六信合作社於 94年5月間依強制執行法之規
    定，聲請強制執行拍賣系爭房地，乃債權人依循法律規定之
    方式尋求受償，不能認為侵害上訴人之權利，且六信合作社
    聲請強制執行，係在上訴人同意之下為之，並無損害上訴人
    之權利，況該拍賣系爭房地之強制執行程序中，必歷經查封
    、鑑價、陳述底價意見、定期公開拍賣等程序，法院均需通
    知債權債務雙方當事人，苟本件拍賣程序未經債務人同意，
    上訴人必提出異議，殊不可能歷經 3次拍賣始拍定，本件拍
    賣程序既未經上訴人異議，足證係於上訴人同意之下而為，
    而無所謂侵害上訴人權利之情。又 93年3月18日之「同意書
    」上，載明還款期間可由第三人承買，並要求上訴人需積極
    銷售系爭房地等，故六信合作社雖同意上訴人分期清償，然
    經由抵押物之拍賣程序使債權獲部分清償，並不違反兩造之
    約定，是六信合作社並無故意或過失侵害上訴人權利之情事
    。另六信合作社與上訴人間，既仍約定還款期間上訴人有積
    極出售擔保物以清償債務之義務，則六信合作社於 94年5月
    間聲請強制執行拍賣系爭房地，並不違反上揭同意書之約定
    ，即無違背債之本旨，自亦不負債務不履行之損害賠償等語
    ，資為抗辯。
四、經查（一）上訴人確曾積欠六信合作社147萬9千元，並將坐
    落臺南市○區○○段981 地號土地、及其上建號64號建物，
    設定最高限額抵押權180 萬元予六信合作社。（二）上訴人
    與六信合作社於93年3月18日，就借款本金147 萬9千元及訴
    訟費用2萬9千元，合計150萬8千元，簽訂「同意書」同意上
    訴人以分期清償方式，約定「債務人每月還款1 萬元，還款
    期間抵押物如有第三人承買，賣出所得價金均清償本社借款
    ，本社同意塗銷抵押權設定登記……」。（三）上訴人自93
    年3月起至95年3月止，依該同意書約定按月還款1 萬元，共
    計償還25萬元。（四）六信合作社於94年5 月間聲請強制執
　　行，經原審以94年度執字第18543 號強制執行程序，拍賣系
    爭抵押物，並於94年9月6 日以69萬2千元拍定，於94年10月
    28日分配拍賣所得金額。（五）被上訴人於 95年2月間，再
    次聲請強制執行，聲請執行金額為147萬9千元，及自89年10
    月29日起至清償日止，按年息8.6％計算之利息，暨逾期6個
    月以內者按上開利率10％，逾期超過 6個月者按上開利率20
    ％計算之違約金，經原審以95年度執字第5931號受理，並依
    被上訴人聲請核發執行命令，扣押上訴人對於第三人彰化銀
    行永康分行之租金債權，嗣被上訴人於 95年2月20日請求撤
    回強制執行之聲請等情，既為兩造所不爭執，並據原審調閱
    各該強制執行案卷查核無訛、及有同意書、收據、匯款回條
    、執行命令、郵局存證信函等件各影本，附於原審卷足稽，
    自堪信實。惟上訴人另主張六信合作社於上揭同意書簽訂後
    ，聲請法院強制執行拍賣系爭抵押物之行為，係屬侵權行為
    及債務不履行，並致上訴人受有損害，應賠償上訴人財產之
    損害乙情，既為被上訴人所堅詞否認，並以上揭情詞置辯，
    致兩造互有爭議。是本件所應審究者，厥為（一）六信合作
    社於同意書簽訂後，聲請強制執行拍賣系爭抵押物之行為，
    是否構成侵害上訴人之權利？或該當債務不履行？如是上訴
    人是否受有財產損害？其損害金額為何？（二）被上訴人於
    95 年2月間聲請強制執行扣押上訴人對於第三人彰化銀行永
    康分行之租金債權，是否有侵害上訴人之名譽、信用？如有
    上訴人請求被上訴人賠償名譽、信用之損害各50萬元是否有
    據？各情而已。茲更詳細說明如下：
（一）按當事人主張有利於己之事實者，就其事實有舉證之責任
      ，民事訴訟法第277 條前段定有明文；民事訴訟如係由原
      告主張權利者，應先由原告負舉證之責，若原告先不能舉
      證，以證實自己主張之事實為真實，則被告就其抗辯事實
      ，即令不能舉證，或其所舉證據尚有疵累，亦應駁回原告
      之訴，亦經最高法院著有17年上字第917 號判例在案。次
      按因故意或過失不法侵害他人之權利者，負損害賠償責任
      ，復為民法第184條第1項前段所明定，據此一般侵權行為
      之成立要件，必也有侵權行為、侵害他人權利、侵害行為
      為不法、被害人受有損害、侵害行為與被害人之損害間有
      因果關係、有故意與過失、侵害行為人有責任能力，始足
      當之。又按關於侵權行為賠償損害之請求權，以受有實際
      損害為成立要件，若絕無損害亦即無賠償之可言，亦有最
      高法院19年上字第363號判例意旨足參。
（二）卷查上訴人曾向六信合作社借款147萬9千元，並將系爭房
      地，設定最高限額抵押權180 萬元予六信合作社，因上訴
      人未依約清償本息，六信合作社遂聲請原審核發90年度促
      字第25519 號支付命令確定，並以該支付命令為執行名義
      ，聲請原審以92年度執字第30317 號強制執行擔保物即系
      爭房地，嗣六信合作社撤回執行，原審依法核發93年4 月
      9日南院慶92執北字第30317號債權憑證後，六信合作社繼
      於 94年5月間，以該債權憑證聲請強制執行，經原審以94
      年度執字第 18543號強制執行程序拍賣系爭房地，並於94
      年9月6日第3次拍賣時以69萬2千元拍定等情，既為兩造所
      不爭執，並經原審依職權調取各該 92年度執字第30317號
      、94年度執字第18543 號執行案卷核閱屬實。則六信合作
      社於 94年5月間，既因上訴人積欠其抵押債權未償，始以
      上揭債權憑證作為執行名義，聲請原審強制執行拍賣系爭
      抵押房地，以使其抵押債權受償，自屬其依法行使抵押權
      之行為，何來違反公共利益或以損害上訴人為主要目的之
      有，其非故意或過失不法侵害上訴人權利之侵權行為，已
      灼然明甚。
（三）次按稱和解者，謂當事人約定互相讓步，以終止爭執或防
      止爭執發生之契約，民法第736 條定有明文。其所謂爭執
      ，乃當事人對於法律關係之存否、內容、範圍、效力等，
      為相反或不一致主張，或關於法律關係存否有不確定感、
      關於權利之實現存有不安全感；終止爭執係就現存之爭執
      法律關係另行確定，約定雙方不得再為相反或不一致主張
      ，使爭執停止消弭；防止爭執係就有爭執之虞或具有不確
      定之法律關係預先確定，約定雙方不得再憑以前狀態有主
      張，事先使可能發生之爭執停止消弭。本件上訴人因積欠
      六信合作社系爭抵押債權，六信合作社雖與上訴人簽立同
      意書，同意上訴人分期清償，上訴人也確依約按期償還款
      項，然此僅係六信合作社與上訴人就還款方式為分期清償
      之協議，原雙方基礎之法律關係已確定並無爭執，或有爭
      執之虞或有不確定之法律關係，須預先確定情事，應不具
      民法第736 條和解之性質，且系爭抵押債權既仍存在，則
      六信合作社縱有違反該同意書分期償還之約定，逕向原審
      聲請強制執行拍賣系爭房地，而有可議之處，惟此乃六信
      合作社合法行使其抵押債權之權利，尚不得以六信合作社
      違反同意書之約定，遽認其行使抵押債權之行為，有違反
      誠信原則，係屬不法侵害上訴人權利之侵權行為。又依該
      同意書之內容，六信合作社與上訴人間，既仍約定還款期
      間上訴人有積極出售擔保物以清償債務之義務，惟上訴人
      並未有積極出售之事實，則六信合作社於94年5 月間聲請
      強制執行拍賣系爭房地，亦不違反上揭同意書之約定，即
      無違背債之本旨，自亦不負債務不履行之損害賠償。上訴
      人主張其與六信合作社簽立同意書後，均依約按月還款 1
      萬元並無違約情事，乃六信合作社竟違反同意書之約定，
      聲請執行拍賣系爭房地，係不法侵害上訴人之權利並違反
      誠信原則，且該當債務不履行，應負損害賠償云者，即無
      足取。
（四）又六信合作社拍賣系爭房地，法院有委託公正單位鑑定合
      理價格，通知債權債務人對底價表示意見，及公開競價標
      售之市場決定價格等機制，此觀該強制執行案卷即明，更
      為眾所周知之法院拍賣程序，據此已難遽指系爭抵押房地
      之拍定價格偏低。雖上訴人主張證人黃進忠有意以90萬元
      購買系爭房地云云，惟觀諸證人黃進忠在原審之證詞（見
      原審卷第89至91頁），尚無從認定證人黃進忠確有意購買
      系爭房地及出價90萬元之事實，且上訴人亦曾認證人黃進
      忠出價90萬元之價格太低致未能成交，亦難徒依證人黃進
      忠片面之證詞，認系爭房地至少有90萬元之價值。故六信
      合作社聲請拍賣系爭房地之行為，與上訴人所自認受有價
      差之損害間，亦無任何因果關係存在，此外上訴人復未提
      出其他證據證明其受有系爭房地價差 20萬8千元之損失，
      從而上訴人主張其受有該系爭房地價差之損失，洵屬無據
      。又上訴人雖提出租賃契約書、經濟部 93年7月20日經授
      中字第09332442440號函，主張其於93年7月將系爭房地出
      租予訴外人華聯機械興業有限公司，約定每月租金 5千元
      租期2年，因六信合作社於94年5月間聲請拍賣系爭房地，
      並於94年9月6日拍定，致其受有 5萬元之租金損失云云。
      然原審就94年度執字第18543 號執行案件，於查封系爭房
      地時既記載「現場無人在場，從外觀檢視應無人居住。」
      等語，而有該94年6月10日查封筆錄可佐，且該執行案件3
      次拍賣公告均註明「點交」，亦無任何人向原審陳明承租
      系爭房地而為異議，足見系爭房地自 94年6月10日起，已
      無人居住使用無疑，上訴人主張其受有 5萬元租金損失，
      亦非有據。
（五）至上訴人主張被上訴人於95年間，再次聲請強制執行，聲
      請執行金額147萬9千元，及自89年10月29日起至清償日止
      ，按年息8.6％計算之利息，暨逾期6個月以內者按上開利
      率10％，逾超過6 個月者按上開利率20％計付違約金，經
      原審以95年度執字第5931號強制執行事件受理，並依被上
      訴人聲請核發執行命令，扣押上訴人對於第三人彰化銀行
      永康分行之租金債權等情，固為被上訴人所不爭執，並經
      原審調取該執行案卷查核屬實。惟依原審94年度執字第18
      543 號之分配結果彙總表，被上訴人於該執行案件分配金
      額為658,579元、不足額1,545,785元，扣除上訴人前依同
      意書清償之25萬元，上訴人尚積欠被上訴人1,295,785 元
      ，是被上訴人於95年2 月間再次聲請強制執行時，上訴人
      確尚積欠被上訴人1,295,785 元之債務未償無疑。據此被
      上訴人於95年2 月間聲請原審強制執行，扣押上訴人對於
      第三人彰化銀行永康分行之租金債權時，雖有誤繕執行金
      額，然上訴人確有積欠被上訴人債務不還，是被上訴人就
      此債權聲請予以強制執行，亦屬其權利行使之行為，並無
      不法侵害上訴人權利之情事，應與侵權行為損害賠償請求
      權之構成要件不符。又依卷附財團法人金融聯合徵信中心
      函覆之上訴人信用資料顯示，六信合作社早於93年1 月時
      ，即已將上訴人未依約清償債務之情形登錄，雖上訴人與
      六信合作社嗣出具上揭同意書，使上訴人得以分期償還，
      ，然上訴人積欠六信合作社債務究係事實，是被上訴人將
      上訴人分期清償情形之信用資料，向財團法人金融聯合徵
      信中心登錄，對上訴人之信用及名譽，即無不法之損害可
      言，況依金融聯合徵信中心之信用資料顯示，上訴人仍於
      93年11月及94年5 月，向金融機構啟用萬事達白金卡，益
      顯被上訴人核實登錄上訴人之信用狀態，並無不法損害其
      信用或名譽。從而上訴人主張依侵權行為之法律關係，請
      求被上訴人賠償其名譽損害50萬元、信用損害50萬元，仍
      非有據，不應准許。
五、綜上所述，上訴人依侵權行為之法律關係，請求被上訴人賠
    償給付125萬8千元，及自起訴狀繕本送達翌日起至清償日止
    ，按年息5％ 計算之利息，均無理由，其假執行之聲請亦失
    所附麗，均不應准許。原審本於同上之見解，判決上訴人敗
    訴，並駁回其假執行之聲請，經核認事用法並無不合。上訴
    人猶執上揭情詞，指摘原判決不當，為無理由，應予駁回。
    又上訴人在本院追加以債務不履行之法律關係，訴請被上訴
    人賠償上揭損害，仍無理由，既有如上述，亦應併予駁回。
六、又本件事證已臻明確，兩造其餘主張陳述及攻擊防禦方法，
    ，核與判決結果不生影響，爰不逐一論述。
七、據上論結，本件上訴為無理由，應依民事訴訟法第449條第1
    項、第78條，判決如主文。
中　　華　　民　　國　　96　　年　　5 　　月　　8 　　日
　　　　　　　　　民事第四庭　審判長法　官  王惠一
　　　　　　　　　　　　　　　　    法　官  蘇重信
　　　　　　　　　　　　　　　　    法　官  林永茂
上為正本係照原本作成。
不得上訴。
中　　華　　民　　國　　96　　年　　5 　　月　　8 　　日
                                    書記官  謝素嬿
